<!DOCTYPE html PUBLIC "-//W3C//DTD XHTML 1.0 Transitional//EN" "http://www.w3.org/TR/xhtml1/DTD/xhtml1-transitional.dtd">
<html xmlns="http://www.w3.org/1999/xhtml">
<head>
	<meta http-equiv="Content-Type" content="text/html; charset=iso-8859-1" />
	<title>Ymmärrä suomea</title>
	<style type="text/css" media="all">@import "css/styles.css";</style>
	<script type="text/javascript" src="swfobject.js"></script>
</head>
<body class="font-medium">
	<div id="main-wrapper">
		<div id="topbar"></div>
		<div id="main-menu">
			<table cellspacing="0" cellpadding="0" border="0" class="add-links"><tr>
				<td class="item"><img class="raquo" src="i/raquo.gif" alt="" height="7" width="4" /><a href="/ymmarra/index.php?moduli=sanakirja">Sanakirja</a></td>
				<td class="item"><img class="raquo" src="i/raquo.gif" alt="" height="7" width="4" /><a href="/ymmarra/index.php?moduli=verbit">Verbiluettelo</a></td>
				<td class="item"><img class="raquo" src="i/raquo.gif" alt="" height="7" width="4" /><a href="/ymmarra/index.php?moduli=kielioppi">Kielioppi</a></td>
			</tr></table>
			<table cellspacing="0" cellpadding="0" border="0"><tr>
				<td class="item"><img class="raquo" src="i/raquo.gif" alt="" height="7" width="4" /><a href="/ymmarra/index.php">Etusivu</a></td>
				<td class="item"><img class="raquo" src="i/raquo.gif" alt="" height="7" width="4" /><a href="/ymmarra/index.php?moduli=tekstit">Lukutekstit</a></td>
			</tr></table>
		</div>
		<div id="content">
			<table cellspacing="0" cellpadding="0" border="0" id="content-wrapper"><tr>
				<td>
					<div id="left-menu">
												<div class="header-verb"><span>Verbit</span></div>
						<div class="menu">
								<div class="init"><a href="/ymmarra/index.php?moduli=verbit&kirjain=a">A</a></div>
								<div class="init"><a href="/ymmarra/index.php?moduli=verbit&kirjain=e">E</a></div>
								<div class="init"><a href="/ymmarra/index.php?moduli=verbit&kirjain=h">H</a></div>
								<div class="init"><a href="/ymmarra/index.php?moduli=verbit&kirjain=i">I</a></div>
								<div class="init"><a href="/ymmarra/index.php?moduli=verbit&kirjain=j">J</a></div>
								<div class="init"><a href="/ymmarra/index.php?moduli=verbit&kirjain=k">K</a></div>
								<div class="init"><a href="/ymmarra/index.php?moduli=verbit&kirjain=l">L</a></div>
								<div class="init"><a href="/ymmarra/index.php?moduli=verbit&kirjain=m">M</a></div>
								<div class="init"><a href="/ymmarra/index.php?moduli=verbit&kirjain=n">N</a></div>
								<div class="init"><a href="/ymmarra/index.php?moduli=verbit&kirjain=o">O</a></div>
								<div class="init"><a href="/ymmarra/index.php?moduli=verbit&kirjain=p">P</a></div>
								<div class="init"><a href="/ymmarra/index.php?moduli=verbit&kirjain=r">R</a></div>
								<div class="init"><a href="/ymmarra/index.php?moduli=verbit&kirjain=s">S</a></div>
								<div class="init"><a href="/ymmarra/index.php?moduli=verbit&kirjain=t">T</a></div>
								<div class="init"><a href="/ymmarra/index.php?moduli=verbit&kirjain=u">U</a></div>
								<div class="init"><a href="/ymmarra/index.php?moduli=verbit&kirjain=v">V</a></div>
								<div class="init"><a href="/ymmarra/index.php?moduli=verbit&kirjain=y">Y</a></div>
								<div class="init"><a href="/ymmarra/index.php?moduli=verbit&kirjain=Ä">Ä</a></div>
						</div>					</div>
				</td>
				<td>
					<div id="main-content">
						<div id="path">
							<a href=".">Etusivu</a> &gt; <a href="/ymmarra/index.php?moduli=verbit&kirjain=H">H</a>						</div>
													<h1>HAUDATA</h1>
						<table cellspacing="0" cellpadding="0" border="0">
							<tr>
								<td colspan="2" style="padding-bottom:10px;"><strong>Aktiivin indikatiivi</strong></td>
							</tr>
							<tr>
								<td><pre>PREESENS                   
minä     hautaan           
sinä     hautaat           
hän      hautaa            
me       hautaamme         
te       hautaatte         
he       hautaavat         

PASSIIVI
         haudataan         

IMPERFEKTI                 
         hautasin          
         hautasit          
         hautasi           
         hautasimme        
         hautasitte        
         hautasivat        

PASSIIVI
         haudattiin        

PERFEKTI
olen     haudannut         
olet     haudannut         
on       haudannut         
olemme   haudanneet        
olette   haudanneet        
ovat     haudanneet        

PASSIIVI
on       haudattu          

PLUSKVAMPERFEKTI
olin     haudannut         
olit     haudannut         
oli      haudannut         
olimme   haudanneet        
olitte   haudanneet        
olivat   haudanneet        

PASSIIVI
oli      haudattu          
</pre></td>
								<td>&nbsp;&nbsp;&nbsp;</td>
								<td><pre>  KIELTOMUOTO
  en        hautaa
  et        hautaa
  ei        hautaa
  emme      hautaa
  ette      hautaa
  eivät     hautaa


  ei        haudata

   
  en        haudannut
  et        haudannut
  ei        haudannut
  emme      haudanneet
  ette      haudanneet
  eivät     haudanneet


  ei        haudattu


  en    ole haudannut
  et    ole haudannut
  ei    ole haudannut
  emme  ole haudanneet
  ette  ole haudanneet
  eivät ole haudanneet


  ei    ole haudattu


  en    ollut  haudannut
  et    ollut  haudannut
  ei    ollut  haudannut
  emme  olleet haudanneet
  ette  olleet haudanneet
  eivät olleet haudanneet


  ei    ollut  haudattu
</pre></td>
							</tr>
						</table>
						<table cellspacing="0" cellpadding="0" border="0">
							<tr>
								<td colspan="2" style="padding-bottom:10px;"><strong>Aktiivin konditionaali</strong></td>
							</tr>
							<tr>
								<td><pre>PREESENS
minä     hautaisin         
sinä     hautaisit         
hän      hautaisi          
me       hautaisimme       
te       hautaisitte       
he       hautaisivat       

PASSIIVI
         haudattaisiin     

PERFEKTI
olisin   haudannut         
olisit   haudannut         
olisi    haudannut         
olisimme haudanneet        
olisitte haudanneet        
olisivat haudanneet        

PASSIIVI
olisi    haudattu          
</pre></td>
								<td>&nbsp;&nbsp;&nbsp;</td>
								<td><pre> 
  en        hautaisi
  et        hautaisi
  ei        hautaisi
  emme      hautaisi
  ette      hautaisi
  eivät     hautaisi


  ei        haudattaisi


  en    olisi  haudannut
  et    olisi  haudannut
  ei    olisi  haudannut
  emme  olisi  haudanneet
  ette  olisi  haudanneet
  eivät olisi  haudanneet


  ei    olisi  haudattu
</pre></td>
							</tr>
						</table>
						<table cellspacing="0" cellpadding="0" border="0">
							<tr>
								<td colspan="2" style="padding-bottom:10px;"><strong>Aktiivin potentiaali</strong></td>
							</tr>
							<tr>
								<td><pre>PREESENS
minä     haudannen         
sinä     haudannet         
hän      haudannee         
me       haudannemme       
te       haudannette       
he       haudannevat       

PASSIIVI
         haudattaneen      

PERFEKTI
lienen   haudannut         
lienet   haudannut         
lienee   haudannut         
lienemme haudanneet        
lienette haudanneet        
lienevät haudanneet        

PASSIIVI
lienee   haudattu          
</pre></td>
								<td>&nbsp;&nbsp;&nbsp;</td>
								<td><pre> 
  en        haudanne
  et        haudanne
  ei        haudanne
  emme      haudanne
  ette      haudanne
  eivät     haudanne


  ei        haudattane


  en    liene  haudannut
  et    liene  haudannut
  ei    liene  haudannut
  emme  liene  haudanneet
  ette  liene  haudanneet
  eivät liene  haudanneet


  ei    liene  haudattu
</pre></td>
							</tr>
						</table>
						<table cellspacing="0" cellpadding="0" border="0">
							<tr>
								<td colspan="2" style="padding-bottom:10px;"><strong>Aktiivin imperatiivi</strong></td>
							</tr>
							<tr>
								<td><pre>PREESENS

(sinä)   hautaa            
(hän)    haudatkoon        
(me)     haudatkaamme      
(te)     haudatkaa         
(he)     haudatkoot        

PASSIIVI
         haudattakoon      

PERFEKTI

ole      haudannut         
olkoon   haudannut         
olkaamme haudanneet        
olkaa    haudanneet        
olkoot   haudanneet        

PASSIIVI
olkoon   haudattu          
</pre></td>
								<td>&nbsp;&nbsp;&nbsp;</td>
								<td><pre> 

  älä       hautaa
  älköön    haudatko
  älkäämme  haudatko
  älkää     haudatko
  älkööt    haudatko


  älköön    haudattako



  älä      ole  haudannut
  älköön   olko haudannut
  älkäämme olko haudanneet
  älkää    olko haudanneet
  älkööt   olko haudanneet


  älköön   olko haudattu
</pre></td>
							</tr>
						</table>
						<table cellspacing="0" cellpadding="0" border="0">
							<tr>
								<td colspan="2" style="padding-bottom:10px;"><strong>Verbin nominaalimuodot</strong></td>
							</tr>
							<tr>
								<td><pre>I INFINITIIVI              
Lyhyempi muoto:            
         haudata           

Pitempi muoto:             
         haudatakseni      
         haudataksesi
         haudatakseen
         haudataksemme
         haudataksenne
         haudatakseen

III  INFINITIIVI           
inessiivi    hautaamassa   
elatiivi     hautaamasta   
illatiivi    hautaamaan    
adessiivi    hautaamalla
abessiivi    hautaamatta   
instruktiivi hautaaman     
                           
Passiivi
instruktiivi haudattaman   
                           
                           
</pre></td>
								<td>&nbsp;&nbsp;&nbsp;</td>
								<td><pre>  II INFINITIIVI
  inessiivi     haudatessa
  instruktiivi  haudaten

  Passiivi
  inessiivi     haudattaessa






  IV INFINITIIVI
  nominatiivi   hautaaminen
  partitiivi    hautaamista
     

  I PARTISIIPPI 
  aktiivi       hautaava
  passiivi      haudattava

  II PARTISIIPPI 
  aktiivi       haudannut
  passiivi      haudattu
</pre></td>
							</tr>
						</table>

					</div>
				</td>
			</tr></table>		</div>
		<div id="footer"><a href="http://www.oph.fi/"><img src="i/oph_logo_ymmarrasuomea.gif" width="157" height="35" alt="OPH" /></a></div>
	</div>
</body>
</html>
